【裁判字號】    98,交訴,50
【裁判日期】    980930
【裁判案由】    公共危險
【裁判全文】
臺灣高雄地方法院刑事判決              98年度交訴字第50號
公  訴  人  臺灣高雄地方法院檢察署檢察官
被      告  甲○○
上列被告因公共危險案件，經檢察官提起公訴（98年度偵字第88
46號），本院判決如下：
    主    文
甲○○犯不能安全駕駛動力交通工具罪，處有期徒刑參月，如易
科罰金，以新臺幣壹仟元折算壹日。又犯肇事致人傷害逃逸罪，
處有期徒刑陸月，如易科罰金，以新臺幣壹仟元折算壹日。應執
行有期徒刑捌月，如易科罰金，以新臺幣壹仟元折算壹日。緩刑
參年，並應向國庫支付新臺幣參萬元。
    事    實
一、甲○○未考領有普通重型機車駕駛執照，於民國98年3 月15
    日20時許，在高雄市○○區○路段上之「意難忘小吃部」內
    與友人共同飲酒後，明知其飲用酒精後已有注意力無法集中
    等情形，已達不能安全駕駛動力交通工具之程度，竟不顧公
    眾之安危，猶於同日晚間某時許，騎乘車牌號碼911-CZR 號
    重機車上路，沿高雄市旗津區○○○路由南往北方向行駛於
    快車道上，於同日21時45分許，行經高雄市旗津區○○○路
    即高雄市旗津區公所前時，因酒後注意力、反應力、平衡感
    、穩定性、操控力、感知能力均降低，而不慎撞及由上開路
    段之對向快車道上正由乙○○所推而逆向跨越快車道之攤販
    車，造成乙○○因撞擊力道之作用力而暈眩倒地，因此受有
    右側踝關節外踝骨折及頭部撕裂傷等之傷害（過失傷害及毀
    損部分未據告訴）。甲○○於肇事傷人後，因畏罪情虛，非
    但未即時對乙○○施以必要之救護、扶助，甚且逕自逃離現
    場，驅車返回其位於高雄市○○區○○路1 巷82弄10號之住
    處。幸因騎士丙○○駕車在後尾隨甲○○至其上址住處後，
    經警據報前往現場處理，始於同日22時許，為警循線在甲○
    ○上址住處查獲甲○○。經警對甲○○實施酒精濃度測試其
    呼氣所含酒精成分高達每公升1.16毫克，因而查知上情。
二、案經高雄市政府警察局鼓山分局報請臺灣高雄地方法院檢察
    署檢察官偵查起訴。
    理    由
一、按現行刑事訴訟法為保障被告之反對詰問權，排除具有虛偽
    危險性之傳聞證據，以求實體真實之發見，於該法第159 條
    第1 項明定被告以外之人於審判外之言詞或書面陳述，除法
    律有規定者外，不得作為證據。又被告以外之人於審判外之
    陳述，雖不符前4條之規定（即刑事訴訟法第159條之1至159
    條之4 ），而經當事人於審判程序同意作為證據，法院審酌
    該言詞陳述或書面陳述作成時之情況，認為適當者，亦得為
    證據；當事人、代理人或辯護人於法院調查證據時，知有第
    159條第1項不得為證據之情形，而未於言詞辯論終結前聲明
    異議者，視為有前項之同意，刑事訴訟法第159條之5定有明
    文。本件檢察官、被告並未就被告以外之人於審判外之陳述
    有所爭執，且迄於言詞辯論終結前，均未主張有刑事訴訟法
    第159條第1項不得為證據之情形，是應認已同意作為證據，
    且經本院審酌後，認無不適當之情形，應認均有證據能力，
    合先敘明。
二、上揭犯罪事實，業據被告甲○○於本院審理時坦承不諱，核
    與證人即被害人乙○○、目擊證人丙○○於警詢、偵訊及本
    院審理時之證述相符，並有高雄市政府警察局鼓山分局酒精
    呼氣濃度測試報告、刑法第185 條之3 案件測試觀察紀錄表
    、阮綜合醫院診斷證明書、道路交通事故現場圖、道路交通
    事故調查報告表（一）、（二）及現場照片12張在卷可稽，
    是被告之自白與事實相符，其於酒後駕車肇事致人受傷後，
    未予救助即駕車離去現場之事實，洵堪認定。從而，本件事
    證明確，被告犯行堪以認定，應依法論科。
三、核被告所為，係犯刑法第185條之3不能安全駕駛動力交通工
    具罪及同法第185條之4肇事致人傷害逃逸罪。所犯上開二罪
    ，犯意各別，行為互殊，應予分論併罰。爰審酌被告在酒後
    已達不能安全駕駛狀態下，猶貿然駕車上路，罔顧公眾之交
    通安全，吐氣酒精濃度為每公升1.16毫克，於肇生車禍事故
    後，並未給予必要之救助而擅離現場，實有不該，造成被害
    人受有傷害，行為確有可議之處，惟念其並無前科，有臺灣
    高等法院被告前案紀錄表在卷可稽，且犯後已與被害人乙○
    ○達成和解，此有和解書在卷可稽（本院98年度審交訴字第
    100 號第17頁），並於本院審理時坦承犯行，態度尚可等一
    切情狀，分別量處如主文所示之刑，並諭知易科罰金之折算
    標準，併定其應執行刑及易科罰金折算標準。再被告未曾因
    故意犯罪受有期徒刑以上刑之宣告，有臺灣高等法院被告前
    案紀錄表在卷可憑，被告於案發時年僅29歲，年輕氣盛，因
    一時失慮，致罹刑章，現已坦承犯行，且與被害人就過失傷
    害案件達成和解，有和解書在卷可稽，諒被告經此刑事追訴
    、審判之教訓後，當能知所警惕而無再犯之虞，故本院認為
    所宣告之刑，以暫不執行為適當，爰依刑法第74條第1 項第
    1 款之規定，併宣告緩刑3 年，以啟自新。復考量被告上開
    犯罪情節，對公益之危害程度，為促使其日後得以善盡對用
    路人安全之維護，本院乃認除前開緩刑宣告外，另有賦予被
    告一定負擔之必要，遂併依同條第2 項第4 款規定，諭知被
    告應向國庫支付新臺幣3 萬元，以期符合
    本件緩刑之目的。
據上論斷，應依刑事訴訟法第299 條第1 項前段，刑法第185 條
之3 、第185 條之4 、第41條第1 項、第51條第5 款、第74條第
1項 第1 款、第2 項第4 款，刑法施行法第1 條之1 第1 項，判
決如主文。
本案經檢察官鄧藤墩到庭執行職務
中    華    民    國    98    年    9     月    30    日
                  交通法庭審判長法  官  陳  箐
                                法  官  簡佩珺
                                法  官  洪培睿
以上正本證明與原本無異。
如不服本判決應於收受送達後10日內向本院提出上訴書狀，並應
敘述具體理由；如未敘述上訴理由者，應於上訴期間屆滿後20日
內向本院補提理由書（均須按他造當事人之人數附繕本）「切勿
逕送上級法院」。
中    華    民    國    98    年    9     月    30    日
                                書記官  秦富潔
附錄論罪科刑法條
刑法第185條之3
服用毒品、麻醉藥品、酒類或其他相類之物，不能安全駕駛動力
交通工具而駕駛者，處1年以下有期徒刑、拘役或3萬元以下罰金
。
刑法第185條之4
駕駛動力交通工具肇事，致人死傷而逃逸者，處6月以上5年以下
有期徒刑。


司法院資訊處製作；財團法人民間司法改革基金會備份。
